【裁判字號】    92,台上,4747
【裁判日期】    920828
【裁判案由】    公共危險
【裁判全文】
最高法院刑事判決                              九十二年度台上字第四七四七號
    上  訴  人  台灣高等法院台南分院檢察署檢察官
    被      告  甲○○
右上訴人因被告公共危險案件，不服台灣高等法院台南分院中華民國九十二年六月二
十四日第二審更審判決（九十二年度重上更(二)字第一九三號，起訴案號：台灣台南地
方法院檢察署八十八年度偵字第七三九號），提起上訴，本院判決如左：
    主  文
上訴駁回。
    理  由
按刑事訴訟法第三百七十七條規定，上訴於第三審法院，非以判決違背法令為理由，
不得為之。是提起第三審上訴，應以原判決違背法令為理由，係屬法定要件。如果上
訴理由書狀並未依據卷內訴訟資料，具體指摘原判決不適用何種法則或如何適用不當
，或所指摘原判決違法情事，顯與法律規定得為第三審上訴理由之違法情形，不相適
合時，均應認其上訴為違背法律上之程式，予以駁回。本件原判決係以檢察官公訴意
旨略稱：被告甲○○因不滿其父謝俊武遭許永輝解僱，乃於民國八十七年十月十九日
晚上八時五十分許（起訴書誤載為七時二十分），騎乘ＮＧＮ｜九○五號機車至台南
縣仁德鄉八五○號許永輝經營之世麟有限公司（下稱世麟公司）圍牆邊停放，再翻牆
進入公司內，以點燃汽油方式縱火，燒燬該公司二樓員工宿舍，嗣於同年月二十五日
經警循線查獲。因認被告涉犯刑法第一百七十三條第一項之放火罪嫌。惟經審理結果
，認為不能證明被告犯罪，因而撤銷第一審所為科刑之判決，改判諭知被告無罪，已
詳敘其調查、取捨證據之結果及認應為無罪判決之心證理由。就形式上觀察，原判決
要無採證認事違背經驗法則、論理法則或理由不備等違背法令情形存在。證人宋文典
於警詢、偵審中，依口卡及當庭指認固指被告即係案發當晚，世麟公司員工宿舍發生
火災前，翻越該公司圍牆出來後騎機車逃逸之人。原判決理由就此已說明該證人當時
係年滿六十三歲之人，案發時係晚上八時五十分許，依所供雙方距離三十公尺之遠，
其能否一眼即認出該翻越圍牆逃逸之人為何人，不無可疑。且該證人目擊有人翻牆而
出時，該世麟公司員工宿舍尚未著火，亦無其他證據足證此一火災與該翻牆者有所關
聯，雖二者於時間上不免巧合，然尚難遽認該翻牆之人即係縱火之人，而為有利於被
告之認定，自無理由不備之違法情事。原判決理由復已依憑證人許永輝先後之供證，
就被告之父謝俊武於案發前原任職於世麟公司，嗣與負責人許永輝雖因發生不快而離
開，但許某並未將其解僱，尚不能因之推論此與本件火災之發生有直接關聯，詳為敘
明，亦無理由不備可指。且謝俊武因與許永輝發生不快而離開世麟公司，已經許永輝
於警詢及原審調查時供證明白，原判決更說明其不足為不利於被告認定之理由，自無
另傳訊謝俊武必要，原審未為該調查，應無證據調查職責未盡之違誤。而被告所舉證
人洪正添係於八十八年十一月十八日原審調查時出庭應訊，此距案發時已逾一年，是
其證稱因時間太久，故火災發生當晚伊有否到被告家中泡茶之事，已不復記憶等語，
衡情自屬可能，原判決認所證合於情理，亦無採證悖於證據法則可言。是上訴意旨係
就原判決已說明事項，徒憑主觀意見，任意指為違法，上開所指摘者，核與法律規定
得為第三審上訴理由之違法情形，不相適合。依前揭說明，其上訴違背法律上之程式
，應予駁回。
據上論結，應依刑事訴訟法第三百九十五條前段，判決如主文。
中      華      民      國    九十二    年      八      月    二十八    日
                              最高法院刑事第十二庭
                                  審判長法官  張  淳  淙
                                        法官  謝  俊  雄
                                        法官  蘇  振  堂
                                        法官  張  春  福
                                        法官  呂  丹  玉
      右正本證明與原本無異
                                              書  記  官
中      華      民      國    九十二    年      九      月      四      日


司法院資訊處製作；財團法人民間司法改革基金會備份。
